【裁判字號】    96,訴,1510
【裁判日期】    970327
【裁判案由】    毒品危害防制條例
【裁判全文】
臺灣高雄地方法院刑事判決              96年度訴字第1510號
公  訴  人  臺灣高雄地方法院檢察署檢察官
被      告  甲○○
上列被告因違反毒品危害防制條例案件，經檢察官提起公訴（96
年度毒偵字第1983號），本院以簡式審判程序審理，判決如下：
    主  文
甲○○施用第一級毒品，累犯，處有期徒刑拾月；減為有期徒刑
伍月，如易科罰金，以新臺幣壹仟元折算壹日。
    事  實
一、甲○○前因詐欺案件，經本院以93年度簡字第5912號判處有
    期徒刑4 月確定，於民國95年2 月20日縮刑期滿執行完畢。
    另因施用毒品案件，經本院以92年度毒聲字第1821號裁定令
    入戒治處所施以強制戒治，嗣經裁定停止戒治出所，所餘戒
    治期間付保護管束，於93年3 月24日保護管束期滿執行完畢
    。猶未戒除毒癮，於上開強制戒治執行完畢釋放後5 年內，
    復基於施用第一級毒品犯意，於95年8 月28日下午1 時許，
    在高雄市鼓山區○○○路與青海路附近路旁，以摻入香菸內
    點燃吸食之方式，施用第一級毒品海洛因1 次。嗣於95年8
    月28日下午2 時許，經警依警察機關執行出矯治機構毒品人
    口調驗實施規範，採尿送驗而查獲。
二、案經高雄市政府警察局鼓山分局報請臺灣高雄地方法院檢察
    署檢察官偵查起訴。
    理  由
一、本件被告甲○○所犯毒品危害防制條例第10條第1 項之施用
    第一級毒品罪，為死刑、無期徒刑、最輕本刑為3 年以上有
    期徒刑以外之罪，其於準備程序中，就被訴事實為有罪之陳
    述，經本院告知簡式審判程序之旨，並聽取檢察官及被告之
    意見後，合議庭認宜進行簡式審判程序，爰依刑事訴訟法第
    273 條之1 第1 項規定，裁定本件由受命法官獨任進行簡式
    審判程序，合先敘明。
二、前揭事實，業據被告甲○○於本院審理中坦白承認（本院卷
    第88、96頁），且經警採尿送驗結果，確呈嗎啡（即海洛因
    進入人體後之代謝物）陽性反應，有列管毒品人口尿液檢體
    採集送驗紀錄表、長榮大學尿液檢驗報告各1 份在卷可稽（
    警卷第6-7 頁）。被告前開自白既與科學檢驗結果相符，自
    堪採信，其確有於上開時、地施用第一級毒品海洛因之犯行
    ，已堪認定。又被告前有如事實欄所示強制戒治執行完畢之
    事實，有臺灣高等法院被告前案紀錄表1 份在卷足參。其於
    強制戒治執行完畢釋放後，5 年內再犯本件施用第一級毒品
    犯行，自應依毒品危害防制條例第23條第2 項依法追訴。本
    件事證明確，被告犯行洵堪認定，應予依法論科。
三、核被告甲○○所為，係犯毒品危害防制條例第10條第1 項之
    施用第一級毒品罪。其於施用前後，持有海洛因之低度行為
    ，應為施用之高度行為所吸收，不另論罪。又被告前有如事
    實欄所示犯罪科刑及執行情形，有上開前案紀錄表在卷可按
    ，其於受徒刑之執行完畢後，5 年以內故意再犯本件有期徒
    刑以上之罪，為累犯，應依刑法第47條第1 項加重其刑。爰
    審酌被告前因施用毒品案件，經強制戒治執行完畢後，猶未
    能徹底戒除毒癮，顯見戒毒意志不堅，有入監矯治之必要，
    雖於警詢及本院審理中均坦承犯行，惟於偵查中一度翻異前
    詞，辯稱不知吸用之香菸內摻有海洛因，犯罪後態度仍難謂
    良好，本應重懲；惟念及施用毒品究屬戕害自己身心之行為
    ，尚未危害他人，反社會性程度較低等一切情狀，量處如主
    文前段所示之刑，以資儆懲。
四、末查，被告本件犯罪時間係95年8 月28日，尚在中華民國九
    十六年罪犯減刑條例所定96年4 月24日期限以前，所犯罪名
    合於減刑要件，雖曾經本院發布通緝，惟發布日期97年1 月
    22日已在上開減刑條例施行日96年7 月16日以後，有本院通
    緝書1 份在卷可查（本院卷第53頁），即非屬上開減刑條例
    第5 條所定不得減刑之情形，仍應就所犯上開之罪減其刑期
    2 分之1 ，即減為如主文後段所示之刑，並參酌其教育程度
    為國中畢業、職業工、家境小康等經濟情況，諭知易科罰金
    之折算標準。
據上論斷，應依刑事訴訟法第273 條之1 第1 項、第299 條第1
項前段，毒品危害防制條例第10條第1 項，刑法第11條前段、第
41條第1 項前段，中華民國九十六年罪犯減刑條例第2 條第1 項
第3 款、第7 條、第9 條，判決如主文。
本案經檢察官乙○○到庭執行職務。
中    華    民    國    97    年    3     月    27    日
                  刑事第六庭    法  官  林柏壽
以上正本證明與原本無異。
如不服本判決應於收受本判決後10日內向本院提出上訴書狀，並
應敘述具體理由，如未敘述上訴理由者，應於上訴期間屆滿後20
日內補提理由書狀於本院（均須按他造當事人之人數附繕本）「
切勿逕送上級法院」。
中    華    民    國    97    年    3     月    28    日
                                書記官  林國龍
附錄本案論罪科刑法條：
毒品危害防制條例第10條第1 項
施用第一級毒品者，處6 月以上5 年以下有期徒刑。


司法院資訊處製作；財團法人民間司法改革基金會備份。
